臺北高等行政法院判決
　　　　　　　　　　　　　　　92年度訴字第04450號
　　　　　　　　　　　　　　　.
原　　　告　民利五金股份有限公司
代　表　人　甲○○
訴訟代理人　黃明輝﹙會計師﹚
被　　　告　財政部臺北市國稅局
代　表　人　張盛和（局長）
訴訟代理人　丁○○
　　　　　　丙○○
　　　　　　乙○○
上列當事人間因營業稅事件，原告不服財政部中華民國92年8月
5日台財訴字第0920032973號訴願決定，提起行政訴訟。本院判
決如下：
　　主  文
原告之訴駁回。
訴訟費用由原告負擔。
　　事  實
一、事實概要：原告於民國88年7月至8月間進貨，金額計新台幣
    （以下同）3,008,400元（不含稅），未依法取得憑證，而
    以非交易對象涉嫌虛設行號屏風實業有限公司（以下簡稱屏
    風公司）開立之統一發票計5紙，作為進項憑證，並持之申
    報扣扺銷項稅額，虛報進項稅額150,420元。案經臺北市稅
    捐稽徵處（以下簡稱市稅處）查獲後，審理違章成立，核定
    補徵營業稅150,420元（原告已於90年8月1日日繳納），並
    按所漏稅額處2倍罰鍰計300,800元（計至百元止），原告不
    服，申請復查，未獲變更，原告仍不服，提起訴願，經訴願
    決定駁回，原告猶未甘服，遂向本院提起行政訴訟。
二、兩造聲明：
　(一)原告聲明：原處分及訴願決定均撤銷。
　(二)被告聲明：駁回原告之訴。
三、兩造之主張：
甲、原告主張：
  (一)原告於88年7月至8月間向進貨廠商屏風公司進貨計3,008,40
    0元（不含稅）業經被告認定本案有進貨事實並無爭議，而
    被告之上級機關（即財政部）引用前行政法院87年7月份第
    一次庭長評事聯席會議決議，顯有斷章取義及不當之嫌！因
    行政法院曾作出86年度判字第339號之判決其意旨亦有指明
    「取得虛設行號作為進項憑證，稽徵機關須先查明該項是否
    曾申報繳納營業稅，不得逕對廠商補徵營業稅」，又作何解
    說？再者就被告之上級機關不當引用上述前行政法院會議決
    議，其已有同一個交易事實對之重覆補徵營業稅之情形，此
    部份懇請大院詳予審酌，不勝感激。
  (二)又被告之上級機關於訴願書中貳、罰鍰部分二、「．．．案
    經原分機關認定訴願人有進貨事實．．．，而該公司於申報
    營業稅時虛填進項稅額，尚難認定其已依法報繳營業稅．．
    ．」試問我國之稽徵機關任由該公司虛填進項稅額長達數年
    之久，竟將末依法報繳營業稅之責全推予原告是否公允？實
    令人難以折服，在此亦再次懇請大院撤銷復查及訴願決定，
    以示公允。
  (三)本稅部分不爭執，惟罰鍰部分依據財政部93年3月29日台財
    稅字第0930451133號修正「稅務違章案件裁罰金額或倍數參
    考表」之規定，應改按所漏稅額2倍處罰。而本件當初已經
    處罰2倍，故應在予減輕為1.5倍或1.2倍，方符比例原則及
    平等原則。
乙、被告主張：
  (一)補徵營業稅部分：
  1.查本件係市稅處查得屏風公司涉嫌虛設行號，業經臺灣桃園
    地方法院檢察署檢察官89年度偵字第6071號起訴書提起公訴
    ，並經市稅處以91年5月22日北市稽核丙字第09190835900號
    移送書移送臺灣桃園地方法院檢察署偵辦在案，遂依財政部
    財稅資料中心之專案申請調檔統一發票查核清單，認定原告
    虛報進項稅額，逃漏營業稅之違章事實，有原告91年6月12
    日出具之說明書、臺灣桃園地方法院檢察署檢察官89年度偵
    字第6071號起訴書、屏風公司涉嫌虛設行號相關資料分析表
    、市稅處91年5月22日北市稽核丙字第09190835900號移送書
    、系爭支票計5紙、原告委託楊新一於91年5月10日及91年6
    月6日至市稅處稽核科所作談話筆錄、營業稅年度資料查詢
    作業進銷交易發票明細、財政部財稅資料中心90年1月2日列
    印產出之專案申請調檔統一發票查核清單等影本附卷可稽。
    嗣原告主張所提示開立支付貨款之支票影本，業經銀行票據
    交換完成支付之事實及責任云云，申經被告復查決定略以：
    經查屏風公司於本案系爭違章期間係屬虛設行號，其登記負
    責人蔡森瑞及實際負責人王耀崇因無進銷貨事實開立統一發
    票幫助他人逃漏稅，經市稅處以91年5月22日北市稽核丙字
    第09190835900號移送書移送臺灣桃園地方法院檢察署偵辦
    在案。足證，原告自無可能與其有交易之事實。又王耀崇因
    虛以不知情之蔡森瑞為屏風公司之負責人而虛設該公司涉嫌
    偽造文書，經臺灣桃園地方法院檢察署檢察官偵查終結以89
    年度偵字第6071號起訴書認應提起公訴，該起訴書中並認定
    屏風公司係一空殼公司。益資證明屏風公司為以對開發票沖
    抵進、銷項帳及以虛進虛銷循環開立統一發票互抵之虛設行
    號，原告與屏風公司自無交易之事實，益臻明確等為由，駁
    回其復查之申請，經核並無不妥。
  2.原告不服，主張虛填進項金額，是否符合財政部84年3月24
    日台財稅第841614038號函釋規定乙節，經財政部訴願決定
    略以：經揆所謂進項稅額者，係指營業人購買貨物或勞務時
    ，依規定支付之營業稅額。屏風公司既以虛填進項稅額方式
    扣抵銷項稅額，其未支付營業稅額，復提出扣抵銷項稅額，
    業已造成逃漏稅，實難認定其已依法報繳營業稅。財政部遂
    以原告所訴，核不足採等為由，維持原核定補徵稅額，經核
    並無不合。
  3.茲原告除執前詞再事爭執外，復主張本件已形成重複課稅云
    云，依改制前行政法院87年7月份第1次庭長評事聯席會議決
    議：「．．．營業人雖有進貨事實，惟不依規定取得交易對
    象開立之進項憑證，而取得非交易對象開立之進項憑證，申
    報扣扺銷項稅額時，該項已申報扣扺之銷項營業稅額顯未依
    法繳納，仍應依營業稅法第19條第1項第1款規定，就其取得
    不得扣扺憑證扣扺銷項稅額部分，追補該項不得扣扺之銷項
    稅款．．．故該非交易對象之人是否已按其開立發票之金額
    報繳營業稅額，並不影響本件營業人補繳營業稅之義務。」
    及財政部83年7月9日台財稅第831601371號函釋係上級機關
    為下級機關在執行職務時所為之解釋，性質上屬行政規則；
    查其內容係闡明法規之原意，核與我國現行營業稅係屬加值
    型營業稅之特性暨司法院釋字第337號解釋意旨相符，加以
    現代之課稅大部分和納稅義務人之生活範圍相連結，故只有
    納稅義務人了解其情況，也最接近課稅之證據資料，是上開
    函釋引入納稅義務人協力義務之精神，亦與舉證責任之分配
    無違。是以，本案系爭非交易對象之涉嫌虛設行號屏風公司
    雖已按其開立發票之金額報繳營業稅額，惟其係虛進虛銷互
    相沖抵，並無實質繳納營業稅，故並不影響本件原告應補繳
    營業稅之義務。顯見原告所稱重複課稅乙詞，顯係誤解法令
    。從而，原核定補徵稅額，揆諸前揭法條規定，並無不合，
    被告復查決定及財政部訴願決定遞予維持，亦無不當，敬請
    　賜為駁回原告之訴之判決，以維稅制。
  (二)罰鍰部分
  1.按「納稅義務人，有左列情形之一者，除追繳稅款外，按所
    漏稅額處1倍至10倍罰鍰，並得停止其營業：五、虛報進項
    稅額者。」為行為時營業稅法第51條第5款所明定。又「．
    ．．說明：二、為符合司法院大法官會議釋字第337號解釋
    意旨，對於營業人取得非實際交易對象所開立之統一發票作
    為進項憑證申報扣抵銷項稅額之案件，應視情節，分別依下
    列原則處理：（一）取得虛設行號發票申報扣抵之案件．．
    ．２有進貨事實者：（一）進貨部分，因未取得實際銷貨人
    出具之憑證，應依稅捐稽徵法第44條規定處以行為罰。（二
    ）因虛設行號係專以出售統一發票牟取不法利益為業，並無
    銷貨事實，故取得虛設行號發票之營業人，自亦無向該虛設
    行號進貨並支付進項稅額之事實，除該營業人能證明確有支
    付進項稅額予實際銷貨之營業人，並經稽徵機關查明該稅額
    已依法報繳者，應依營業稅法第19條第1項第1款規定，就其
    取得不得扣抵憑證扣抵銷項稅額部分，追補稅款，不再處漏
    稅罰外，其虛報進項稅額，已構成逃漏稅，應依營業稅法第
    51條第5款規定補稅並處罰。．．．」亦為財政部83年7 月9
    日台財稅第831601371號函釋有案。
  2.本件原告於系爭違章期間取得非交易對象涉嫌虛設行號屏風
    公司開立之統一發票，作為進項憑證，並持以申報扣抵銷項
    稅額，違章事證明確，業如前述，市稅處初查以原告有進貨
    事實，取得非實際交易對象開立之發票，而原告雖訴稱已開
    立支票支付貨款，應從輕處罰，惟開立發票之屏風公司於申
    報營業稅時虛填進項金額，尚難認定其已依法報繳營業稅，
    按前揭法條規定，原罰鍰處分按原告所漏稅額150,420元處
    2倍漏稅罰計300,800元，並無不合，被告復查決定及財政部
    訴願決定遞予維持，亦無不當，本部分亦請續予維持。
  3.原告主張依據財政部修正「稅務違章案件裁罰金額或倍數參
    考表」之規定，處罰應減輕為1.5倍，惟10萬元以下的案件
    始得減輕為1.5倍，本件為10萬元以上至20萬元以下之案件
    ，不得再予減輕。
  (三)綜上論述，原告之訴應認為無理由，敬請　鑒察，依法駁回
    原告之訴。
　　理  由
一、按「營業人當期銷項稅額，扣減進項稅額後之餘額，為當期
    應納或溢付營業稅額。．．．進項稅額，指營業人購買貨物
    或勞務時，依規定支付之營業稅額。」、「營業人左列進項
    稅額，不得扣抵銷項稅額：一、購進之貨物或勞務未依規定
    取得並保存第33條所列之憑證者。」及「納稅義務人，有左
    列情形之一者，除追繳稅款外，按所漏稅額處1倍至10倍罰
    鍰，並得停止其營業：五、虛報進項稅額者。」，分別為行
    為時營業稅法第15條、第19條第1項第1款及第51條第5款所
    明定。
二、本件係原告於88年7月至8月間進貨，金額計3,008,400元（
    不含稅），未依法取得憑證，而以非交易對象涉嫌虛設行號
    屏風公司開立之統一發票計5紙，作為進項憑證，並持之申
    報扣扺銷項稅額，虛報進項稅額150,420元。案經原處分機
    關核定補徵營業稅150,420元（原告已於90年8月1日日繳納
    ），並按所漏稅額處2倍罰鍰計300,800元（計至百元止）。
    ，原告對於本稅部分不爭執，惟主張罰鍰部分依據財政部93
    年3月29日修正「稅務違章案件裁罰金額或倍數參考表」之
    規定，應改按所漏稅額2倍處罰。而本件當初已經處罰2 倍
    ，故應再予減輕為1.5倍或1.2倍，方符比例原則及平等原則
    云云，資為抗辯。
三、經查：
  (一)本件原告於88年7月至8月間進貨，取得涉嫌虛設行號之屏風
    公司開立之統一發票5紙，金額計3,008,400元（不含稅），
    作為進項憑證，並持之申報扣抵銷項稅額，虛報進項稅額
    150,420元之事實，有原告91年6月12日出具之說明書、臺灣
    桃園地方法院檢察署檢察官89年度偵字第6071號起訴書、屏
    風公司涉嫌虛設行號相關資料分析表、系爭支票計五紙、原
    告委託楊新一君於91年5月10日及91年6月6日之談話筆錄、
    營業稅年度資料查詢作業進銷交易發票明細、財政部財稅資
    料中心90年1月2日列印產出之專案申請調檔統一發票查核清
    單等影本附卷足憑，且為原告所不爭執，洵堪認定。
  (二)原告取得非交易對象所開立之統一發票，作為進項憑證，並
    持以申報扣抵銷項稅額之事實，已如上述；原處分機關爰依
    行為時營業稅法第51條第5款規定予以處罰，依法自無不合
    ；查該條款係按所漏稅額處1倍至10倍之罰鍰，且揆諸財政
    部93年3月29日台財稅字第0930451133號修正「稅務違章案
    件裁罰金額或倍數參考表」之規定，有進貨事實，而以取得
    虛設行號所開立之憑證申報扣抵者，應改按所漏稅額2倍處
    罰，是以本件原處分機關依上開法條規定及參酌財政部新修
    正「稅務違章案件裁罰金額或倍數參考表」之規定，按原告
    所漏稅額150,420元處2倍漏稅罰計300,800元，自屬依法有
    據；至原告所主張依據台灣省北區國稅局內部規定，20萬元
    以下案件，均裁罰1.2倍，被告亦應比照辦理乙節，然查是
    否裁罰1.5倍或1.2倍，仍屬被告機關行政裁量，且原告並未
    能舉證證明被告機關對於此類案件僅裁罰1.5倍或1.2倍；從
    而原告主張本件應予減輕為1.5倍或1.2倍，方符比例原則及
    平等原則乙節，自不足採。
四、綜上所述，原處分依法並無不合，訴願決定予以維持，亦無
    違誤；原告徒執前詞，聲請撤銷原處分及訴願決定，為無理
    由，應予駁回。
五、本件事證已明，兩造其餘主張或答辯，已與本院判決結果無
    涉，爰毋庸一一論列，併此敘明。
據上論結，本件原告之訴為無理由，爰依行政訴訟法第98條第3
項前段，判決如主文。
中　　華　　民　　國　　94　　年  　1  　月　  28　　　日
                     第七庭審判長法  官　鄭　小　康
                                 法  官　李　玉　卿
                                 法  官　黃　秋　鴻
上為正本係照原本作成。
如不服本判決，應於送達後20日內，向本院提出上訴狀並表明上
訴理由，如於本判決宣示後送達前提起上訴者，應於判決送達後
20日內補提上訴理由書（須按他造人數附繕本）。
中　　華　　民　　國　　94　　年  　1  　月　  28　　　日
 　　  　　                 　　  　 書記官  王琍瑩
